test/src/gt-norm-yamls/A-VANHAA_vanhaa_gt-norm-dial_Var.gen.yaml
Config:
  hfst:
    Gen: ../../../src/generator-gt-norm.hfst
    Morph: ../../../src/analyser-gt-norm.hfst
  xerox:
    Gen: ../../../src/generator-gt-norm.xfst
    Morph: ../../../src/analyser-gt-norm.xfst
    App: lookup

Tests:

# todo:
# Proofread the gold standard (below)
# Then: linnrun analyser, then correct.


  Noun - pappi - ei tsekattu : # Noun 'clean' - ei tsekattu
     vanhaa+A+Sg+Nom: vanhaa
     vanhaa+A+Sg+Gen: vanhaan
     vanhaa+A+Sg+Par: vanhaata
     vanhaa+A+Sg+Tra: vanhaaksi
     vanhaa+A+Sg+Abe: vanhaatta
     vanhaa+A+Sg+Ine: vanhaassa
     vanhaa+A+Sg+Ela: vanhaasta
     vanhaa+A+Sg+Ill: vanhaasseen
     vanhaa+A+Sg+Ade: vanhaala
     vanhaa+A+Sg+Abl: vanhaalta
     vanhaa+A+Sg+All: vanhaale
     vanhaa+A+Sg+Ess: vanhaana

# Sivula 173 Eiran norjankielisessä grammatiikissa: vanhaa-nominin vartalossa oon kaksi a:ta singulaarissa.
# Pluraalissa se taipuu samalla tavalla kuin yksinvartaloiset, kaksitauviset nominit, joissa on lyhyt vokaali.

     vanhaa+A+Pl+Nom: vanhaat
     vanhaa+A+Pl+Gen: vanhoitten
     vanhaa+A+Pl+Par: vanhoja
     vanhaa+A+Pl+Tra: vanhoiksi
     vanhaa+A+Pl+Ine: vanhoissa
     vanhaa+A+Pl+Ela: vanhoista
     vanhaa+A+Pl+Ill: vanhoissiin
     vanhaa+A+Pl+Ade: vanhoila
     vanhaa+A+Pl+Abl: vanhoilta
     vanhaa+A+Pl+All: vanhoile
     vanhaa+A+Pl+Ess: vanhoina
     vanhaa+A+Pl+Com: vanhoine

#Eiran kveeninkielisestä grammatiikista sanotaan, että vanhaa on sekaparadigmoinen ja että monikko illatiivi oon
#vanhoissiin. S. 154 (2014).

     vanhaa+A+Sg+Compar+Nom: vanhempi
     vanhaa+A+Sg+Compar+Gen: vanheman
     vanhaa+A+Sg+Compar+Par: vanhempaa
     vanhaa+A+Sg+Compar+Tra: vanhemaksi
     vanhaa+A+Sg+Compar+Abe: vanhematta
     vanhaa+A+Sg+Compar+Ine: vanhemassa
     vanhaa+A+Sg+Compar+Ela: vanhemasta
     vanhaa+A+Sg+Compar+Ill: vanhemphaan
     vanhaa+A+Sg+Compar+Ade: vanhemalla
     vanhaa+A+Sg+Compar+Abl: vanhemalta
     vanhaa+A+Sg+Compar+All: vanhemalle
     vanhaa+A+Sg+Compar+Ess: vanhempanna

     vanhaa+A+Pl+Compar+Nom: vanhemat
     vanhaa+A+Pl+Compar+Gen: vanhemitten
     vanhaa+A+Pl+Compar+Par: vanhempia
     vanhaa+A+Pl+Compar+Tra: vanhemiksi
     vanhaa+A+Pl+Compar+Abe: vanhemitta
     vanhaa+A+Pl+Compar+Ine: vanhemissa
     vanhaa+A+Pl+Compar+Ela: vanhemista
     vanhaa+A+Pl+Compar+Ill: vanhemphiin
     vanhaa+A+Pl+Compar+Ade: vanhemilla
     vanhaa+A+Pl+Compar+Abl: vanhemilta
     vanhaa+A+Pl+Compar+All: vanhemille
     vanhaa+A+Pl+Compar+Ess: vanhempinna
     vanhaa+A+Pl+Compar+Com: vanhempinne



     vanhaa+A+Sg+Superl+Nom: [vanhiin, vanhin]
     vanhaa+A+Sg+Superl+Gen: [vanhiiman, vanhiman]
     vanhaa+A+Sg+Superl+Par: [vanhiinta, vanhiinta]
     vanhaa+A+Sg+Superl+Tra: [vanhiimaksi, vanhimaksi]
     vanhaa+A+Sg+Superl+Abe: [vanhiimatta, vanhimatta]
     vanhaa+A+Sg+Superl+Ine: [vanhiimassa, vanhimassa]
     vanhaa+A+Sg+Superl+Ela: [vanhiimasta, vanhimasta]
     vanhaa+A+Sg+Superl+Ill: [vanhiimphaan, vanhimphaan]
     vanhaa+A+Sg+Superl+Ade: [vanhiimalla, vanhimalla]
     vanhaa+A+Sg+Superl+Abl: [vanhiimalta, vanhimalta]
     vanhaa+A+Sg+Superl+All: [vanhiimalle, vanhimalle]
     vanhaa+A+Sg+Superl+Ess: [vanhiimpanna, vanhimpanna]

     vanhaa+A+Pl+Superl+Nom: [vanhiimat, vanhimat]
     vanhaa+A+Pl+Superl+Gen: [vanhiimitten, vanhiimitten]
     vanhaa+A+Pl+Superl+Par: [vanhiimpia, vanhimpia]
     vanhaa+A+Pl+Superl+Tra: [vanhiimiksi, vanhimiksi]
     vanhaa+A+Pl+Superl+Abe: [vanhiimitta, vanhimitta]
     vanhaa+A+Pl+Superl+Ine: [vanhiimissa, vanhimissa]
     vanhaa+A+Pl+Superl+Ela: [vanhiimista, vanhimista]
     vanhaa+A+Pl+Superl+Ill: [vanhiimphiin, vanhimphiin]
     vanhaa+A+Pl+Superl+Ade: [vanhiimilla, vanhimilla]
     vanhaa+A+Pl+Superl+Abl: [vanhiimilta, vanhimilta]
     vanhaa+A+Pl+Superl+All: [vanhiimille, vanhimille]
     vanhaa+A+Pl+Superl+Ess: [vanhiimpinna, vanhimpinna]
     vanhaa+A+Pl+Superl+Com: [vanhiimpinne, vanhimpinne]
